【裁判字號】    98,台簡抗,20
【裁判日期】    980526
【裁判案由】    請求確認僱傭關係存在等
【裁判全文】
最高法院民事裁定              九十八年度台簡抗字第二○號
抗  告  人  甲○○
上列抗告人因與相對人乙○○等間請求確認僱傭關係存在等事件
，對於中華民國九十八年三月六日台灣台南地方法院合議庭裁定
（九十七年度勞簡上字第四號），提起抗告，本院裁定如下：
    主  文
抗告駁回。
抗告訴訟費用由抗告人負擔。
    理  由
按對於簡易訴訟程序之第二審裁判，其上訴利益逾民事訴訟法第
四百六十六條所定之額數者，當事人僅得以其適用法規顯有錯誤
為理由，逕向最高法院提起上訴或抗告，此觀同法第四百三十六
條之二第一項規定自明。所謂適用法規顯有錯誤，係指原第二審
裁判就其取捨證據所確定之事實適用法規顯有錯誤而言，不包括
認定事實、取捨證據不當及判決不備理由之情形在內。本件抗告
人主張伊於民國九十四年三月一日起受雇於相對人安順富第公寓
大廈管理委員會（下稱安順富第管委會），擔任安順富第大廈之
管理員，每月薪資新台幣（下同）一萬五千元。期間伊工作認真
，盡忠職守。詎安順富第管委會自九十五年四月一日起即未再給
付伊薪資，至九十五年六月三十日止已積欠四萬五千元。且安順
富第管委會應自九十五年七月一日起按月給付伊一萬五千元。相
對人乙○○明知伊擔任安順富第大廈管理員期間工作認真、表現
良好，竟為使安順富第大廈之住戶對伊產生負面觀感進而同意將
伊解僱，竟於九十五年四月六日起在大樓電梯內及公告欄張貼不
實內容之公告，對伊之名譽造成不當之貶損等情，起訴請求確認
伊與安順富第管委會間之僱傭關係存在。安順富第管委會應給付
伊四萬五千元及法定遲延利息，並自九十五年七月一日起至僱傭
關係終止之日止，按月給付伊一萬五千元。乙○○應給付伊十萬
元及法定遲延利息，並應將如第一審判決附件一（下稱附件一）
之道歉啟事連續三週張貼於大樓電梯內及警衛室公告欄。原第二
審法院除命安順富第管委會給付給抗告人九十五年四月一日起至
同年月六日止薪水三千元本息外，其餘部分為抗告人敗訴之判決
。抗告人提起上訴，無非以：安順富第管委會於九十五年三月二
十六日就是否解僱抗告人，召開區分所有權人會議，表決結果，
決議為未通過，依公寓大廈管理條例第三十七條之規定，該管委
會自應遵守，不得違反。其違反該決議，而解僱抗告人，自不生
效力。苟認該決議未達該條例第三十一條法定人數之出席及表決
，而未獲致決議，亦應依同條例第三十二條之規定，重新召開會
議，再為表決，不得逕以管理委員會之名義，解僱抗告人。況安
順富第管委會並未經召開管理委員會議，其法定代理人竟以自己
之意思，解僱抗告人，依法應不生解僱之效力。乙○○出於惡意
對明知不實事項仍登載公告於大樓電梯內及警衛室公告欄內，造
成抗告人名譽上損害，抗告人請求乙○○給付十萬元之精神慰撫
金，應屬合理適當。另為使抗告人名譽回復，乙○○更應將附件
一之內容張貼於大樓電梯內及警衛室公告欄，以回復抗告人之名
譽云云，為其論據。惟查原第二審判決係以：安順富第管委會於
九十五年三月底，決定繼續留任抗告人擔任管理員工作。安順富
第管委會已遵守並執行區分所有權人會議於九十五年三月二十六
日之決議。惟管理服務人之委任、僱傭及監督，為管理委員會之
職務，公寓大廈管理條例第三十六條第九款定有明文，安順富第
大廈區分所有權人會議雖於九十五年三月二十六日作出不解僱抗
告人之決議。但依該決議內容，並無永久剝奪安順富第管委會對
於管理員僱傭之職權，故僅至九十五年三月二十六日決議當日止
安順富第管委會應遵守區分所有權人會議之決議，不得解僱甲○
○。逾此期日該管委會非不得本於其職權對管理員為任用或解僱
。而安順富第管委會自該二十六日區分所有權人決議之後，遵守
決議繼續僱用抗告人，並持續與抗告人就上班時間協商三次，均
未達成一致之共識。按民法第四百八十八條第二項前段規定，僱
傭未定期限，亦不能依勞務之性質或目的定其期限者，各當事人
得隨時終止契約。安順富第管委會於九十五年四月六日因與抗告
人就上班時間無法達成一致之協議，遂於當日解僱抗告人。兩造
之僱傭關係應於九十五年四月六日終止。從而，抗告人請求確認
其與安順富第管委會間之僱傭契約存在，為無理由。惟安順富第
管委會應給付抗告人九十五年四月一日起至同月六日止薪資共三
千元，抗告人逾此之請求為無理由，應予駁回。又乙○○於公告
上所載之內容，除有關退休金、資遣費部分之陳述並不致使抗告
人在社會上之評價受到貶損外，其餘均屬真正，該內容均與乙○
○執行大廈管理委員會主任委員職務與抗告人執行管理員職務相
關，更係區分所有權人會議與管委會均本其職責作出意思相左決
定之關鍵時刻，公開之內容並非僅涉私德，而為可受公評之事，
應有刑法第三百十條第三項之阻卻違法事由。乙○○張貼該公告
尚難認為係不法之行為。從而抗告人請求乙○○給付精神慰撫金
十萬元，並請求將如附件一所示之道歉啟事張貼在大樓電梯內以
及管理員室公告，亦無理由，應予駁回等詞，因而為抗告人除三
千元本息外其餘請求敗訴之判決。關於原第二審判決認安順富第
管委會有權解僱抗告人及乙○○所為公告內容並未構成不法侵權
行為，核係原第二審法院採證認事之職權行使，並無抗告人所指
適用法規是否顯有錯誤情形。原第二審法院因認抗告人之上訴不
應許可，裁定予以駁回，經核於法並無違誤。抗告論旨，猶執陳
詞指摘原裁定違背法令，聲明廢棄，非有理由。至於抗告人於原
第二審獲勝訴之三千元本息部分，應不得上訴，其上訴聲明一併
再予請求，原第二審判決併予駁回，理由中雖未予敘明，惟結論
尚無不合，併附敘明。
據上論結，本件抗告為無理由。依民事訴訟法第四百三十六條之
二第二項、第四百九十五條之一第一項、第四百四十九條第一項
、第九十五條、第七十八條，裁定如主文。
中    華    民    國  九十八  年    五    月  二十六  日
                      最高法院民事第四庭
                          審判長法官  許  朝  雄
                                法官  陳  淑  敏
                                法官  鄭  玉  山
                                法官  黃  義  豐
                                法官  袁  靜  文
      本件正本證明與原本無異
                                      書  記  官
中    華    民    國  九十八  年    六    月   十三   日
                                                      K


司法院資訊處製作；財團法人民間司法改革基金會備份。
